# 关于收入确认几个疑问

提问人：renaiqiang 时间：2020-10-26 21:25:00
ABC停车系统股份有限公司是一家制造，安装立体车库的公司，不属于公众公司，公司拟以 2019 年和 2020 年 2 个完整的会计年度申请新三板挂牌，公司的立体车库包括如下部分：主体框架部分、载车板部分、操作部分、电机、防坠落装置、机械传动部分、电气控制部分、机械控制部分、外部检测部分、其他部分（主电源、备品备件、专用工具、运输安装调试验收、培训技术服务）。公司从外供应商采购钢板等自制主体框架、载车板、电气控制部分等，然后运送到施工现场进行安装，其他很多备品备件都是从供应商采购后直接运送到施工现场。与客户签订的合同分为设备价格与安装价格，且同时由ABC公司进行执行，公司的安装部分，有时候委托外部安装，如果任务量不大，有时候自行安装。随车位数量多少，一般的安装周期1-6个月不等。中间过程，客户不会给ABC公司出具完工进度单。安装完成后，都会由第三方出具所在地主管特种设备质量监督检验局出具的《机械式停车设备安装改造重大维修监督检验报告》。（这个验收报告类似于电梯安装业务，都需要出具这种特种设备的报告）
合同付款方式如下：合同签订后，支付合同总价的20%，运送到现场后，支付50%，出具验收报告后，支付25%，剩余5%为 2 年的质量保质期。
疑问 1 ： 2019 作为报告期的一个年度，能否执行新收入准则？
疑问 2 ：由于公司自制的主体框架，车载版等仍然需要运送到现场进行组装，属于半成品，还是库存商品，作为什么会计科目使用合适？
疑问 3 ： 2019 年度，是否可以按照建造合同准则按照完工进度确认收入？还是按照车库交付后出具验收报告后确认收入？
疑问4:2020年度，设备交付，安装， 2 年的保质期是否属于 3 项履约义务，收入应当如何确认？
疑问 5 ：ABC公司提供的1-2年的质保期，是否应当作为或有事项处理？确认预计负债

回答人：chenyiwei
1 、不能提前执行，即 2019 年度执行原准则， 2020 年度执行新准则。
2 、自制的主体框架，车载版等不能直接对外出售，属于在产品。
3 、在原收入准则下，由于总成本中设备成本占比较大，安装过程相对较短，故建议作为“需要安装和检验的商品销售”，在车库交付后出具验收报告后确认收入。
4 、在新收入准则下，同样需要确定是否包含多项履约义务，以及所涉及的每一项履约义务是否在一段时间内履约。如果以电梯来类比，则依据《特种设备安全法》第二十二条规定：“电梯的安装、改造、修理，必须由电梯制造单位或者其委托的依照本法取得相应许可的单位进行。电梯制造单位委托其他单位进行电梯安装、改造、修理的，应当对其安装、改造、修理进行安全指导和监控，并按照安全技术规范的要求进行校验和调试。电梯制造单位对电梯安全性能负责”。这表明电梯的制造和安装应整体作为一项履约义务，一般属于在一个时点履行。
5 、注意区分属于保证性质保和服务性质保。你说的 2 年质保属于保证性质保的可能性较大，不属于单独的履约义务，按或有事项处理。